【裁判字號】    89,再易,29
【裁判日期】    891012
【裁判案由】    給付票款
【裁判全文】
臺灣臺中地方法院民事判決  八十九年度再易字第二十九號
    再審  原告  甲○○
    再審  被告  中聯冷凍電機股份有限公司
                            設台北市○○路○段三八０號一二樓
    法定代理人  黃瓊鍵      住台北市○○路○段三八０號一二樓
右當事人間請求給付票款事件，再審原告對於本院民國八十九年五月二十九日八十九
年度簡上字第一一三號民事確定判決提起再審之訴，本院判決如左：
    主      文
再審之訴駁回。
再審訴訟費用由再審原告負擔。
    事實及理由要領
一、按再審之訴顯無再審理由者，得不經言詞辯論，以判決駁回之，民事訴訟法第五
    百零二條第二項定有明文。
二、本件再審原告主張：再審被告所提出付款人為中國農民銀行大里分行、發票日為
    民國（下同）八十七年十二月一日，票面金額新台幣（下同）一百萬元之票號Ｆ
    ＡＸ0000000號支票乙紙（下稱系爭支票），係再審原告向再審被告購置
    冷凍工程而交付再審被告，因再審被告未依約完成工程，再審原告基於同時履行
    抗辯權及瑕疵擔保請求權，得於工程完成前拒絕給付，原判決誠有不適用法規之
    違法，得為再審理由；又再審被告主張係借款取得，即應負擔證明交付款項之舉
    證責任，本件再審被告並未證明有交付款項，原判決即認定再審被告得行使票據
    權利，顯違反民事訴訟法第二百七十七條之規定，有適用法規錯誤之再審理由云
    云，以為提起再審之訴之理由，求為廢棄本院八十九年度簡上字第一一三號確定
    判決及八十八年度中簡字第四一三三號簡易判決，而駁回再審被告於前訴訟程序
    第一審之訴。
三、經查再審原告所提出之上開調解筆錄載明付款條件為：「(1)廠房配管工程完工驗
    收後付現金三百六十萬元，及一個月遠期支票三百六十萬元，二個月遠期支票二
    百六十萬元。(2)於前項工程驗收完成後一個月內，雙方會同就冰水主機試車，於
    試車後給付一個月遠期支票一百萬元」，而上述工程尚未試車，乃兩造所承認，
    足見系爭支票並未在調解範圍內，此復為再審原告所不否認，顯無從據以作為再
    審原告有利之認定，此外，再審原告又未能舉證證明系爭支票為工程款之一部分
    。反之，再審被告則主張：系爭支票並非工程款的一部分，而是再審原告的票退
    票後，再審被告借給再審原告現金存入銀行，再審原告另簽發交付再審被告等語
    ，並提出支票影本三張及匯款通知單影本二張為憑。而由再審被告提出之上開匯
    款通知單可知，再審被告確實分別於八十七年六月十五日及同年七月七日，以再
    審被告名義匯款七十五萬元及三十萬元入再審原告所有中國農民銀行大里分行帳
    戶，是應認再審被告已舉證證明交付借款之事實，原確定判決為再審原告敗訴之
    判決，並未違背舉證責任分配之原則。雖原確定判決未於理由欄說明再審被告已
    提出上開匯款通知單用以證明交付借款之事實，但此尚非民事訴訟法第四百九十
    六條第一項第一款所謂「適用法規顯有錯誤」之情形，自不得據以提起再審之訴
    。
四、綜上所述，原確定判決並無再審原告所述之再審理由，再審原告仍執陳詞指摘原
    確定判決有適用法規顯有錯誤之再審事由，據以提起再審之訴，顯無理由，爰不
    經言詞辯論，逕以判決駁回之。
五、據上論結，本件再審之訴為無理由，依民事訴訟法第五百零二條第二項、第七十
    八條，判決如主文。
中      華      民      國    八十九    年      十      月      十二    日
                                    臺灣臺中地方法院民事第四庭
~B審判長法官  王  銘
~B      法官  吳美蒼
~B      法官  陳文燦
右為正本係照原本作成
不得上訴。
中      華      民      國    八十九    年      十      月      十二   日
~B法院書記官


司法院資訊處製作；財團法人民間司法改革基金會備份。
